【裁判字號】    98,簡,239
【裁判日期】    981118
【裁判案由】    竊盜
【裁判全文】
臺灣桃園地方法院刑事判決              98年度簡字第239號
公  訴  人  臺灣桃園地方法院檢察署檢察官
被      告  甲○○
                      2樓
上列被告因竊盜案件，經檢察官提起公訴（98年度偵字第20100
98年度偵字第22630 號），被告自白犯罪，本院認宜以簡易判決
處刑，判決如下：
    主  文
甲○○竊盜，累犯，處有期徒刑陸月，如易科罰金，以新臺幣壹
仟元折算壹日。
    事實及理由
一、本件犯罪事實除補充「甲○○曾於民國95年間，因竊盜案件
    經臺灣板橋地方法院以95年度簡字第740 號刑事簡易判決判
    處有期徒刑6 月，於95年4 月26日因易科罰金執行完畢；又
    因贓物案件，於95年間經臺灣板橋地方法院以95年度簡字第
    1068號刑事簡易判決判處有期徒刑4 月確定，於95年7 月24
    日因易科罰金執行完畢；又因竊盜案件，於96年間經臺灣板
    橋地方法院以96年度簡字第507 號刑事簡易判決判處有期徒
    刑4 月確定，於96年4 月23日因易科罰金執行完畢；又因竊
    盜案件，於97年間經臺灣板橋地方法院以97年度簡字第1804
    號刑事簡易判決判處有期徒刑6 月確定；又因傷害案件，經
    臺灣板橋地方法院以97年度簡字第2139號刑事簡易判決判處
    有期徒刑6 月確定，前開2 罪合併定應執行刑11月，於98年
    4 月3 日縮刑期滿執行完畢（構成累犯）及被告甲○○於
    本院訊問時自白犯行（見本院卷訊問筆錄）」外，其餘犯罪
    事實及證據均引用檢察官起訴書之記載（如附件）。
二、核被告甲○○所為，係犯刑法第320 條第1 項之普通竊盜罪
    。被告曾受「事實及理由欄一」所載之徒刑執行完畢，此有
    臺灣高等法院被告前案紀錄表1 份可參，其受有期徒刑之執
    行完畢後，於5 年之內，故意再犯本件有期徒刑以上之罪，
    為累犯，應依刑法第47條第1 項規定，加重其刑。爰審酌被
    告之犯罪動機、手段、竊得財物價值，被害人乙○○事後已
    領回遭竊之電腦主機及螢幕，及犯後坦承犯行，態度良好等
    一切情狀，量處如主文所示之刑，並諭知易科罰金之折算標
    準，以示儆懲。
三、依刑事訴訟法第449 條第2 項、第454 條第2 項，刑法第32
    0 條第1 項、第47條第1 項、第41條第1 項前段，刑法施行
    法第1 條之1 第1 項、第2 項前段，逕以簡易判決處刑如主
    文。
四、如不服本判決，應於判決送達後10日內，向本院提出上訴狀
    。
中    華    民    國    98    年    11    月    18    日
                  刑事第一庭    法  官  張瓊華
以上正本證明與原本無異。
                                書記官  李宜娟
中    華    民    國    98    年    11    月    18    日
附錄本案論罪科刑法條：
中華民國刑法第320 條第1 項（普通竊盜罪）
意圖為自己或第三人不法之所有，而竊取他人之動產者，為竊盜
罪，處5 年以下有期徒刑、拘役或5 百元以下罰金。
附件：
臺灣桃園地方法院檢察署檢察官起訴書
                                     98年度偵字第22630號
    被      告  甲○○  男  23歲（民國○○年○月○日生）
                        住臺北縣泰山鄉○○路○段273巷16
                        弄19號2樓（在押）
                        國民身分證統一編號：Ｚ000000000號
上列被告因竊盜案件，已經偵查終結，認應該提起公訴，茲將犯
罪事實及證據並所犯法條分敘如下：
          犯罪事實
一、甲○○曾有多次竊盜前科，於民國97年間因竊盜案件，經臺
    灣板橋地方法院判處應執行有期徒刑6月確定，甫於98年4月
    3日執行完畢。詎不知悔改，竟意圖為自己不法之所有，於
    98年10月13日下午2時許，在桃園縣桃園市○○○路○段55號
    8樓之4員工宿舍內，徒手竊取乙○○所有之華碩電腦1台、
    宏碁電腦螢幕1個，得手後，於翌（14）日晚上8時許，將前
    述電腦、螢幕攜至臺北縣新莊市○○街146號電腦公司，欲
    維修重灌程式後使用。嗣經乙○○於98年10月13日下午4時
    許，發現失竊後，報警循線查獲上情。
二、案經乙○○訴由桃園縣政府警察局桃園分局報告偵辦。
          證據並所犯法條
一、證據清單及待證事實：
┌──┬──────────────┬───────────────┐
│編號│         證據名稱           │         待證事實             │
├──┼──────────────┼───────────────┤
│ 1  │被告甲○○之供述            │坦承伊於前揭時、地，未經乙○○│
│    │                            │之同意，將乙○○所有之華碩電腦│
│    │                            │1台、宏碁電腦螢幕1個帶離員工宿│
│    │                            │舍，復於98年10月14日晚上8時許 │
│    │                            │，將前述電腦、螢幕攜至臺北縣新│
│    │                            │莊市○○街146號電腦公司維修等 │
│    │                            │情。                          │
├──┼──────────────┼───────────────┤
│ 2  │證人即告訴人乙○○於警詢中之│證明全部犯罪事實              │
│    │證述                        │                              │
├──┼──────────────┼───────────────┤
│ 3  │證人即電腦公司員工林岳宏之證│證明被告於98年10月14日晚上8時 │
│    │述                          │許，將前述電腦、螢幕攜至店裡，│
│    │                            │要求維修之事實。              │
├──┼──────────────┼───────────────┤
│ 4  │現場監視錄影照片及現場照片共│佐證全部犯罪事實              │
│    │13張、扣押物品清單及贓物認領│                              │
│    │保管單各1份                 │                              │
└──┴──────────────┴───────────────┘
二、核被告所為，係犯刑法第320條第1項之竊盜罪嫌。又被告甲
    ○○有如犯罪事實欄所載之犯罪科刑及執行情形，有本署刑
    案資料查註紀錄表附卷可憑，其於徒刑執行完畢5年內，故
    意再犯本件有期徒刑以上之罪，為累犯，請依刑法第47條第
    1項規定加重其刑。
三、依刑事訴訟法第251條第1項提起公訴。
    此    致
臺灣桃園地方法院
中    華    民    國    98    年    10    月    26    日
                              檢察官   丙 ○ ○
本件證明與原本無異
中    華    民    國    98    年    10    月    29    日
                              書記官   蔡 佳 芳
收受原本日期98年10月29日
參考法條：
中華民國刑法第320條第1項
（普通竊盜罪、竊佔罪）
意圖為自己或第三人不法之所有，而竊取他人之動產者，為竊盜
罪，處 5 年以下有期徒刑、拘役或 5 百元以下罰金。


司法院資訊處製作；財團法人民間司法改革基金會備份。
